【裁判字號】    89,易,77
【裁判日期】    890713
【裁判案由】    竊盜
【裁判全文】
臺灣臺東地方法院刑事判決                            八十九年度易字第七七號
    公  訴  人  臺灣台東地方法院檢察署檢察官
    被      告  乙○○
右列被告因竊盜案件，經檢察官提起公訴（八十九年度偵字第一三七號），本院判決
如左：
    主  文
乙○○竊盜，累犯，處有期徒刑參月。
    事  實
一、乙○○曾於民國八十一年間違反麻醉藥品管理條例，經本院判處有期徒刑一年確
    定，於八十三年三月十五日執行完畢。竟仍不知悔改，意圖為自己不法之所有，
    於民國八十四年五月九日凌晨三時三十分許，在台東縣台東市○○路東方之星Ｋ
    ＴＶ前，竊取林文琦所有當時由甲○○騎放於該處，車號為ＷＷＤ－三三０號機
    車一輛騎用，同日至台東市龍門汽車旅館住宿，因無錢付帳，於同日下午一時三
    十分許，由該汽車旅館服務生不知情之丙○○騎用該部機車載乘乙○○，至位於
    台東市○○路四百二十七號台東市信用合作社前欲領款時，為警當場查獲。
二、案經台東縣警察局移請臺灣台東地方法院檢察署檢查官偵查起訴。
    理  由
一、訊據被告乙○○矢口否認前述竊取機車之犯行，辯稱：從未竊取機車騎用，並未
    在警察局製作過相關筆錄云云。查本案公訴人所指車號ＷＷＤ－三三０號之機車
    確係被害人林文琦所有，而由林文琦之弟甲○○騎用時，於前述犯罪時間失竊，
    業據本院訊問林文琦結證在卷，並有證人甲○○所製作之警訊筆錄一件附卷可證
    ，堪以確定。而本案被告於警訊中自白犯前述之罪，惟於當時偵查中否認犯行，
    又因本案事隔久遠始經公訴人提起公訴，本院依職權函請台東縣警察局調閱本案
    竊盜案當時嫌疑人之檔案相片，自相片中足資辨識確為本案被告本人，經本院提
    示被告辨識，亦坦承相片上之人為其本人；又本院經傳訊證人即案發當時騎前述
    機車載乘被告之丙○○，到庭指認本案被告即當時竊取機車之嫌疑人乙○○，且
    證人所言為警查獲經過之情節與警訊時所製作之筆錄大致相符，證人與被告並無
    怨隙，當無誣攀之理，是證人與警訊中所言相符之指證，亦堪採信，是被告所辯
    顯為卸責之詞，無可採信，其於警訊中坦承犯本罪，當日移送偵查時語無倫次，
    有當時偵查訊問筆錄一件在卷可查（詳見臺灣台東地方法院檢察署八十四年度偵
    字第九九四號八十四年五月九日訊問筆錄），因係當時被告施用第二級毒品安非
    他命之毒癮發作，致神智不清所致（施用毒品犯行部分業經判決確定並執行），
    本案除被告於警訊時神智清醒下所為自白筆錄，復有證人丙○○與警訊筆錄相符
    之指證，另有證人及被害人黃文琦、黃文宏之證詞，及甲○○所具領之台東縣警
    察局發還贓證物品保領具一件、被告本案檔案相片彩色影本一件在卷足證。本案
    事證明確，被告應予論罪科刑。
二、核被告所為係犯刑法第三百二十條第一項之竊盜既遂罪，又查被告犯本案前，曾
    於八十一年間違反麻醉藥品管理條例，經本院判處有期徒刑一年確定，於八十三
    年三月十五日執行完畢，有臺灣高等法院被告全國前案紀錄表一件在卷可查。被
    告受有期徒刑之刑執行完畢，五年以內再犯本案有期徒刑以上之罪，為累犯，應
    依刑法第四十七條之規定，加重其刑。爰審酌被告之犯罪動機、目的應僅係為求
    代步使用，被告甫犯罪一日內即為警查獲，失竊機車並為持有人領回，犯罪手段
    及所生危害尚輕，犯後至今事證明確仍否認犯行之犯罪態度等一切情狀，量處如
    主文所示之刑，以示懲戒。
據上論斷，應依刑事訴訟法第二百九十九條第一項前段，刑法第三百二十條第一項、
第四十七條，罰金罰鍰提高標準條例第一條前段，判決如主文。
本案經檢察官楊大智到庭執行職務
中    華    民    國      八十九      年      七      月      十三      日
                                  臺灣臺東地方法院刑事庭
                                      法  官  錢  建  榮
右正本證明與原本無異。
如不服本判決，應於判決送達後十日內向本院提出上訴狀。（須附繕本）
「切勿逕送上級法院」
                                      書記官  林  建  成
中    華    民    國      八十九      年      七      月      十四      日
刑法第三百二十條第一項：
意圖為自己或第三人不法之所有，而竊取他人之動產者，為竊盜罪，處五年以下有期
徒刑、拘役或五百元以下罰金。


司法院資訊處製作；財團法人民間司法改革基金會備份。
